臺灣高等法院刑事判決　　　　　　　　94年度上訴字第3464號
上　訴　人
即　被　告　甲○○
上列上訴人，因毒品危害防制條例案件，不服臺灣板橋地方法院
，94年度訴字第1447號，中華民國94年8月30日第一審判決（起
訴案號：臺灣板橋地方法院檢察署94年度核退毒偵字第1132號）
，提起上訴，本院判決如下：
    主  文
原判決撤銷。
甲○○連續施用第一級毒品，累犯，處有期徒刑壹年，扣案之第
一級毒品海洛因壹包（淨重參點陸肆公克），海洛因壹包（淨重
零點玖公克）均沒收銷燬。
    事  實
一、甲○○前曾於民國89年間因違反商業會計法案件，經臺灣臺
    北地方法院判處有期徒刑4月，經上訴本院後，於90年6月7
    日撤回上訴確定，又因施用毒品案件，經原法院裁定令入戒
    治處所施以強制戒治1年，於90年11月2日執行完畢，接續入
    臺北監獄執行前案有期徒刑，於91年3日2日徒刑執行完畢釋
    放出監。詎其仍未戒除毒癮，於強制戒治執行完畢後，5年
    內復基於施用第一級毒品海洛因之犯意，於94年5月9日凌晨
    0 時許，在臺北縣三重市○○○路213之3號3樓之住處房間
    內，以針筒注射之方式施用第一級毒品海洛因1次。嗣為警
    於同年月9日15時許，持搜索票至甲○○上述住處查獲，扣
    得海洛因1包（淨重3.64公克、空包裝重0.15公克，純質淨
    重1.31公克），並採集其尿液送驗後查知上情。其復承前施
    用第一級毒品海洛因之犯意，於民國94年8月22日15時3分許
    ，經警採尿前26小時內某時，在不詳處所施用海洛因，嗣於
    94年8月22日13時40分許，在台北縣三重市大同北同267巷口
    為警查獲，並扣得海洛因乙小包淨重0.9公克。
二、94年5月9日犯行經台北市政府警察局大同分局移送臺灣板橋
    地方法院檢察署檢察官偵查起訴。94年8月22日查獲犯行由
    該署檢察官以94年度核退毒偵字第2001號移送本院併案審理
    。
    理  由
一、上揭犯罪事實，業據被告甲○○於本院審理時坦承不諱，且
    其94年5月9日為警查獲時所採集之尿液經送檢驗後，確呈鴉
    片類陽性反應，此有臺灣檢驗科技股份有限公司濫用藥物尿
    液檢驗報告書、臺北市政府警察局偵辦毒品案件尿液檢體委
    驗單、臺北市政府警察局大同分局查獲毒品危害防制條例按
    毒品初步檢驗報告單各1份、扣押物照片3張在卷可稽。又扣
    案之海洛因1包，經鑑驗後認為含第一級毒品海洛因成分，
    合計淨重3.64公克（空包裝重0.15公克），有法務部調查局
    鑑定通知書可按。其94年8月22日被查獲時經採尿送驗，亦
    呈鴉片類陽性反應，有台灣檢驗科技股份有限公司濫用藥物
    尿液檢驗報告乙紙附於核退毒偵字2001號卷內可稽，並有海
    洛因一包淨重0.9公克扣案可佐，足認被告上揭施用第一級
    毒品之自白與事實相符，堪予採信。又被告曾因施用毒品案
    件，經原法院裁定於民國89年10月13日入臺灣臺北看守所附
    設勒戒處所觀察、勒戒，因認有繼續施用之傾向，再經原法
    院裁定令入戒治處所施以強制戒治1年，並於89年11月7日入
    臺灣臺北戒治所強制戒治，90年11月2日執行完畢釋放出監
    ，並由臺灣板橋地方法院檢察署檢察官於90年11月16日以90
    年度戒毒偵字第693號不起訴處分確定，亦有本院被告全國
    前案紀錄表、前揭不起訴處分書檢索列印畫面附卷可稽，是
    其於強制戒治執行完畢釋放後，5年內再犯毒品危害防制條
    例第10條之罪，事證明確，犯行洵堪認定，自應依法論科。
二、查海洛因為毒品危害防制條例第2 條第2 項第1 款明定之第
    一級毒品，不得持有、施用，核被告所為，係犯毒品危害防
    制條例第10條第1 項之施用第一級毒品罪。至其施用前後持
    有第一級毒品海洛因之低度行為，應為施用之高度行為所吸
    收，不另論罪。其先後施用海洛因時間緊接，手法相同，顯
    係基於概括之犯意為之，為連續犯，應論以一罪，並加重其
    刑。被告94年8月22日被查獲犯行，雖未經提起公訴，惟檢
    察官認與起訴部分有連續犯裁判上一罪關係移送本院併辦，
    本院自得併予審理，附此敘明。被告有事實欄所載前科及執
    行情形，此有卷附本院被告前案紀錄表乙份可按，其於刑之
    執行完畢後，五年內再犯本罪為累犯，應依法遞加重其刑。
三、原審因而予以論罪科刑，固非無見。惟原判決未及審究併辦
    部分，且於論結欄漏未引用刑法第47條，自有未洽。被告上
    訴，請求輕判，核雖無理由，惟原判決既有可議，自應由本
    院將之撤銷改判。爰審酌被告前有多次施用毒品前科，屢經
    判處徒刑，並經觀察、勒戒、強制戒治，竟仍再犯，顯示素
    行不佳，屢犯不改，其惡習未能確實斷除，於檢察官起訴後
    猶再施用，顯存僥倖心理，未見悔改之意等一切情狀，量處
    有期刑徒壹年。扣案之海洛因1包（淨重3.64公克，空包裝
    重0.15公克，包裝袋無從完全析離）及一包淨重0.9公克，
    均為查獲之毒品，又被告自承上開毒品為其所有並供吸食所
    用之物，應依毒品危害防制條例第18條第1項規定諭知沒收
    銷燬。
據上論斷，應依刑事訴訟法第369條第1項前段、第364條、第299
條第1項前段、第370條但書，毒品危害防制條例第10條第1項、
第23條第2項、第18條第1項前段，刑法第11條前段、第56條、第
47條，判決如主文。
本案經檢察官蔡薰慧到庭執行職務。
中　　華　　民　　國　　94　　年　　11　　月　　25　　日
　　　　　　　　　刑事第十五庭審判長法  官  蔡永昌
　　　　　　　　　　　　　　　　　  法　官　張正亞
　　　　　　　　　　　　　　　　　  法　官　陳榮和
以上正本證明與原本無異。
如不服本判決，應於收受送達後十日內向本院提出上訴書狀，其
未敘述上訴之理由者並得於提起上訴後十日內向本院補提理由書
（均須按他造當事人之人數附繕本）。
                                    書記官　劉麗芬
中　　華　　民　　國　　94　　年　　11　　月　　28　　日
附錄：本案論罪科刑法條全文
毒品危害防制條例第10條第1項
施用第 1 級毒品者，處六月以上五年以下有期徒刑。
